臺灣板橋地方法院刑事判決　　　　　　　93年度訴字第2133號
公　訴　人　臺灣板橋地方法院檢察署檢察官
被　　　告　甲○○
上列被告因違反槍砲彈藥刀械管制案件，經檢察官提起公訴（93
年度偵字第9713號），本院判決如下：
    主  文
本件免訴。
    理  由
一、公訴意旨略稱：被告甲○○與林根成（已經不起訴處分）係
    朋友關係。林根成與乙○○於民國93年1 月4 日晚間10時許
    ，在臺北縣中和市○○路309 號1 樓飲酒，因故發生口角爭
    執，林根成心有未甘，乃於93年1 月5 日上午，以其使用之
    門號0000000000與被告所使用之門號0000000000號電話聯繫
    ，相約前往乙○○位於臺北縣中和市○○街135 號1 樓住處
    門口尋仇，被告隨即持其於不詳時間起持有可供擊發口徑9m
    m 而具有殺傷力之槍枝及口徑9mm 之制式子彈，並夥同姓名
    年籍不詳綽號「小小林」「阿森」「無能」之成年男子於同
　　日上午7 時許前往上址，復以該槍枝連續對空扣動扳機擊發
    2 槍，隨後與林根成、「小小林」「阿森」「無能」等人逃
    離現場。因認被告涉有（按：修正前，以下均同）槍砲彈藥
    刀械管制條例第11條第4 項、第12條第4 項之罪嫌等語。
二、按「案件曾經判決確定者，應諭知免訴之判決」，刑事訴訟
    法第302 條第1 款定有明文，且依同法第307 條規定，上開
    判決得不經言詞辯論為之。此項訴訟法上所謂一事不再理之
    原則，關於實質上一罪或裁判上一罪，均有其適用。連續犯
    及牽連犯均係裁判上一罪，其一部分犯罪事實曾經判決確定
    者，或如其方法或結果之犯罪行為，業經判決確定，其效力
    當然及於全部。倘檢察官復就其他部分或牽連犯中之方法或
    結果行為重行起訴，即應諭知免訴之判決，不得再予論科（
    參照最高法院49年台非字第20號判例意旨、60年台非字第77
    號判例意旨）。
三、經查，本件被告前於91年10月間某日起持有制式半自動手槍
    1 支及子彈6 顆，嗣於92年6 月15日上午6 時30分許，在臺
    北市○○區○○街150 號「萬昇親子遊藝場」內，為警循線
    查獲，其所涉槍砲彈藥刀械管制條例第7 條第4 項未經許可
    持有手槍罪嫌及同條例第12條第4 項未經許可持有子彈罪嫌
    ，業經臺灣臺北地方法院檢察署檢察官提起公訴，並由臺灣
    臺北地方法院於93年月4 月27日以93年度訴字第285 號判處
    有期徒刑5 年1 月，並於同年5 月25日判決確定，此有該刑
    事判決及臺灣高等法院被告全國前案紀錄表各1 份附卷可按
    。再者，臺灣板橋地方法院檢察署檢察官復就被告於93年1
    月5 日查獲前之不詳時間起所持有改造手槍及制式子彈之犯
    行，認其涉有槍砲彈藥刀械管制條例第11條第4 項未經許可
    持有改造手槍罪嫌及同條例第12條第4 項未經許可持有子彈
    罪嫌，而向本院提起本件訴訟。惟查，被告究係何時起持有
    本件之改造手槍與子彈，經查尚無明確證據可資佐明，衡以
    被告持有本件改造手槍、子彈與其前案持有制式手槍、子彈
    分別遭查獲之時間相距非遠，自無法排除其係同時持有上開
    所有槍、彈，或於短時間內先後分別持有上開槍、彈之可能
    ，故理論上應從有利於被告之認定，認被告係同時持有上開
    所有槍、彈，乃一行為觸犯三罪名（槍砲彈藥刀械管制條例
    第7 條第4 項未經許可持有手槍罪、同條例第11條第4 項未
    經許可持有改造手槍罪及同條例第12條第4 項未經許可持有
    子彈罪），應成立想像競合犯之裁判上一罪；或認被告係於
    短時間內先後分別持有上開槍、彈，故就其先後二次未經許
    可持有子彈部分，時間緊接，犯罪手法相同，所犯構成要件
    亦相同，顯係出於概括犯意為之，應屬連續犯，又本件起訴
    之未經許可持有改造手槍部分，復與該未經許可持有子彈部
    分係一行為觸犯二罪名，成立想像競合犯（至前案未經許可
    持有手槍部分，另與該未經許可持有子彈部分亦成立想像競
    合犯），均為裁判上一罪。職是，本件被告犯罪時間既在其
    前案宣示判決之前，依有利於被告之認定，其所為之前揭犯
    行應有上述裁判上一罪關係，揆諸前揭判例意旨，被告前案
    判決確定之效力，應及於全部犯罪事實，亦即包含本件未經
    許可持有改造手槍及未經許可持有子彈部分，此參諸偵查檢
    察官亦認被告所涉本件犯行與其前案犯行間具有連續之裁判
    上一罪關係，前曾將本件犯行部分移由前案承審法院即臺灣
    臺北地方法院併辦，更見其明（按：嗣因檢察官移送該院併
    辦時，前案業已判決終結，無從併辦，遂退由檢察官另行處
    理）。是依前揭法律規定，檢察官既仍提起本件公訴，本院
    即應判決免訴，爰不經言詞辯論，逕為諭知免訴之判決。
據上論結，應依刑事訴訟法第302 條第1 款、第307 條，判決如
主文。
中　　華　　民　　國　　94　　年　　2 　　月　　15　　日
                  刑事第十六庭  審判長法　官  戴嘉清
                                      法  官  林晏鵬
                                      法  官  陳信旗
以上正本證明與原本無異。
如不服本判決應於送達後10日內向本院提出上訴狀。
                                      書記官  陳昭綾
中　　華　　民　　國　　94　　年　　2 　　月　　15　　日
